

## LOUIS **HATTÉ**

Développeur Full Stack vers Ingénieur Smart Contract

## À propos de moi

Je suis un développeur avec un parcours diversifié couvrant le web et l'IA. Je me concentre désormais sur l'approfondissement de mon expertise en Blockchain, un domaine qui me passionne particulièrement.

- louishatte@gmail.com
- France
- github.com/LouisHatte

## **Formations**

#### Epitech, Lyon

Expert en technologie de l'information 2016-2021

#### Chung Ang University, Séoul

Étudiant en Corée du Sud 2019-2020

Notre Dame de Bellegarde, Neuville sur Saône

Baccalauréat Scientifique 2016

## Compétences





Solidity





Go

React, Svelte, Express, Apollo, PostgreSQL, Firebase, Docker, C, Rust

## Certificats

**Certificat Docker** Dyma 2023

Introduction à l'IA avec Python Harvard 2022

Créer des Web Apps avec React et Firebase Shaun Pelling 2021

Bootcamp de Développeur Blockchain Dapp University 2020

## Expériences

## IA de trading boursier

2024 - présent

#### **Projet personnel**

#### **Python**

- Utilisation de l'API Yahoo Finance et des techniques de web scraping pour récupérer et analyser les données du marché boursier
- Étude des concepts financiers (bid, PE Ratio, capitaux propres, MACD, RSI...)
- Mise en œuvre de stratégies IA à court et long terme
- Développement d'approches axées sur les dividendes

#### Ethernaut

2023, 2 mois

#### Challenge personnel

#### Solidity

• Résolution de tous les challenges de sécurité sur la plateforme Ethernaut

## Ingénieur Full Stack - Rôle de Lead Dev 2022 - 2024 Lamster l Besançon, France

#### React, NodeJS, Apollo

- Développement d'une application web depuis zéro, disponible sur Android et iOS
- Gestion complète du front-end, back-end et des serveurs
- Création d'une IA pour la reconnaissance des nuisibles
- Encadrement de plusieurs stagiaires et alternants

#### Ingénieur Full Stack

2021, 6 mois

#### Audiowizard I Lyon, France

#### React

• Développement d'un logiciel SaaS dédié aux audioprothésistes

# Compétences supplémentaires

- Git, Github, Gitlab, CI/CD
- VSCode, Remix
- ASM, C++, Bash, Haskell, Ruby, Scala, Dart
- HTML, CSS, SASS, Tailwind, Typescript, AntDesign, MaterialUI, Redux, Zod
- NodeJS, REST, GraphQL, SQL, Sequelize, Prisma, Redis, Minio
- React Native, Flutter
- Tensorflow, Pytorch, Sklearn, Numpy, Pandas
- Hardhat, Truffle, Ganache, Metamask, Kovan

## Langues

Français English Deutsch 코리안 Langue maternelle Avancé Débutant Débutant

## Loisirs

Échecs, Programmation, Cinéma, Salle de sport, Ski, Jeux vidéo

## **Expériences (2)**



#### Chef de projet Blockchain

2019 - 2021

#### Epitech - Lyon, France

#### **React, Solidity**

- Développement du token BlinkCoin sur la blockchain Ethereum
- Utilisation de nombreux outils tels que Truffle, Ganache, Metamask et Kovan

#### Développeur IoT

2019, 4 mois

#### Prediktas | Lyon, France

C

• Développement d'un objet connecté pour prédire les pannes machines

#### Ingénieur Full Stack

2017, 6 mois

#### Lizeo Group I Lyon, France

Polymer, Scala, MySQL

- Développement du site web de l'entreprise pendant les 4 premiers mois
- Chef de projet pour la création d'un nouveau Back Office durant les 2 derniers mois

## Assistant pédagogique

2017 - 2019

### Epitech | Lyon, France

- Supervision des classes juniors (400 étudiants)
- Collaboration avec une équipe pédagogique de 20 personnes